臺灣臺北地方法院交通事件裁定　　　　　　　　　　九十三年度交聲字第二一０號
　　原處分機關　臺北市交通事件裁決所
　　聲明異議人
　　即受處分人　甲○○
右列受處分人因違反道路交通管理處罰條例案件，對於臺北市交通事件裁決所中華民
國九十三年二月二十六日所為之處分（原處分案號：北市裁三字第裁二二－ＡＢ三
九三一號），聲明異議，本院裁定如左：
        主  文
異議駁回。
        理  由
一、按雙白實線設於路中，用以分隔同向車道，並禁止變換車道，道路交道標誌、標
    線、號誌設置規則第一百四十九條定有明文。又按汽車駕駛人爭道行使，任意駛
    出邊線，或任意跨越兩條車道行駛者，處新臺幣六百元以上一千八百元以下罰鍰
    ，道路交通管理處罰條例第四十五條第十二款定有明文，而汽車駕駛人駕駛汽車
    違反道路交通管理處罰條例第四十五條規定者，除應依該條所規定之罰鍰處罰外
    依道路交通管理處罰條例第六十三條第一項第一款，並予記違規點數一點。又該
    條例關於車輛所有人之處罰，如應歸責於車輛駕駛人者，處罰車輛駕駛人者，道
    路交通管理處罰條例第八十五條第二項亦定有明文。
二、本件聲明異議人即受處分人甲○○於民國九十二年十月二十一日八時三十四分，
    駕駛車號ＣＬ—四四五二號自用小客車，在臺北市市○○道與光復南路路口跨越
    雙白線行駛，經臺北市政府警察局松山分局交通分隊警員王舜民拍照採證後，逕
    行舉發。嗣受處分人於舉發通知單上到案日期即九十二年十二月二十七日向交通
    部公路總局臺北區監理所提出申訴，經交通部公路總局臺北區監理所函請原舉發
    單位即臺北市政府警察局松山分局調查結果，仍認受處分人有違反道路交通管理
    處罰條例第四十五條第一項第十二款之違規行為，並由交通部公路總局台北區監
    理所函轉原處分機關即臺北市交通裁決所辦理，原處分機關乃依道路交通管理處
    罰條例第四十五條第十二款、第六十三條第一項第一款（原裁決書漏引第一款）
    於九十三年三月一日裁處罰鍰六百元，並記違規點數一點。
三、訊據受處分人固不否認其於前揭時地駕駛車號ＣＬ—四四五二號自用小客車等事
    實，然仍矢口否認有任何違反道路交通管理處罰條例規定之行為，辯稱：當日駕
    車行經市○○道與光復南路口雙白線處，因行駛之車道上突然跑進一隻小狗，為
    避免輾傷小狗，隨即緊急躲閃，車體容或壓至雙白線，但隨即駛入原行進車道，
    並未跨越雙白線切入內車車道，亦無任意變換車道云云。經查：
  (一)受處分人於前揭時地駕車，原順行僅供右轉下光復南路匝道之外側車道，惟直行
    至匝道口雙白線處，仍未為右轉，致車輛跨越雙白實線、而跨越二車道行駛等事
    實，受處分人於本院審理時均坦承不諱，且經證人即現場舉發員警黃忠道證述明
    確；且受處分人遭舉發之處，倘依照正常行進方向一般車輛早已偏向右轉，惟受
    處分人之車輛右轉燈以外、車體四分之三之部分均已偏離右轉車道，車體跨越雙
    白實線，車輛右輪、左輪跨行不同車道等情，亦有現場舉發照片在卷可稽；是受
    處分人任跨越二條車道行駛之事實堪以認定。
  (二)雖受處分人辯稱：現場係為閃避小狗，方會偏離車道云云。惟：
    受處分人亦自承：並無確實證人、證據可供提出以實其說，而證人黃忠道亦證
      稱：現場未見有何小狗、動物等語明確，且現場照片中並未攝得任何動物、動
      物行進、停留跡象。
    況由現場舉發照片可見：現場無論直行、右轉車輛均甚多、甚至產生路口壅塞
      現象，車行速度非快等情，倘有任何小動物突現車道，受處分人實有確實反應
      時間可踩住剎車、停止車輛行進，並以喇叭示警，而非選擇於車輛繁多之時，
      偏離正常行進車道，造成車輛碰撞事故。
    參以，受處分人經警拍照舉發時，其(1)車輪顯示仍為直行，並無任何偏轉、切
      入原來車道跡象，(2)並無任何緊急剎車之大燈閃爍之狀，此有舉發照片可參，
      此均非一般人行車間遇有動物闖入之「緊急」處置閃躲偏轉之可能情形。則受
      處分人空言辯稱：因見小狗而剎車不及，情有可原云云，實難採信。
  (三)綜上所述，原處分機關依行為時之道路交通管理處罰條例第四十五條第十二款、
    第六十三條第一項第一款規定裁處罰鍰六百元並記違規記點數一點，核無不合。
    本件聲明異議為無理由，應予駁回。
據上論斷，應依道路交通案件處理辦法第十九條，裁定如主文。
中　　　華　　　民　　　國　　九十三　　年　　　四　　　月　　 三十 　　日
                          臺灣臺北地方法院交通法庭
                                    法  官  郭惠玲
如不服本裁定，應於裁定送達後五日內向本院提出抗告狀。
右正本證明與原本無異。
                                    書記官  鄭雅文
中　　　華　　　民　　　國　　九十三　　年　　　五　　　月　　　三　　　日
